【裁判字號】    92,交易,37
【裁判日期】    920804
【裁判案由】    過失傷害
【裁判全文】
臺灣宜蘭地方法院刑事判決                          九十二年度交易字第三七號
    公  訴  人  臺灣宜蘭地方法院檢察署檢察官
    被      告  丙○○
右列被告因過失傷害案件，經檢察官提起公訴（九十一年度偵字第三三○六號），本
院判決如左：
    主  文
丙○○從事業務之人，因業務上之過失傷害人，處拘役伍拾日，如易科罰金，以佰
元折算壹日。
    事  實
一、丙○○從事電線修繕工作，平日駕車從事修繕業務係其附隨業務，乃從事駕駛為
    其業務之人，於民國九十一年十月十九日中午，丙○○駕駛車牌號碼ＣＳ─六○
    二○號自用小貨車，沿宜蘭縣員山鄉○○路由北往南方向行駛，於同日中午十二
    時四十分許，行經枕山路與永廣路無號誌交岔路口，本應注意行至交岔路口中心
    處左轉，並不得占用來車道搶先左轉，而依當時情形，天候陰但日間自然光線，
    路旁雖有建築物，但並無不能注意之情事，竟疏於注意，而提前左轉欲進入永廣
    路，適乙○○駕駛車牌號碼ＩＵ─九○○三號自用小客車，沿永廣路由東往西方
    向行駛，於進入該交岔路口，亦疏未注意於行經無號誌交岔路口右轉彎，應靠路
    右減速慢行，而未靠右減速，致兩車相撞。乙○○因而受有右肩挫傷、合併肌腱
    扭傷、腹部及右上肢多處挫擦傷、腹壁血腫之傷害。丙○○並於車禍後向前往現
    場處理之員警自首表明為肇事者，而自願接受裁判。
二、案經乙○○訴由臺灣宜蘭地方法院檢察署檢察官偵查起訴。
    理  由
一、訊據被告丙○○對於右揭事實坦承不諱，核與告訴人呂學均指訴被告提前左轉彎
    情節相符，而告訴人因此受有右肩挫傷、合併肌腱扭傷、腹部及右上肢多處挫擦
    傷、腹壁血腫之傷害，亦有財團法人天主教靈醫會羅東聖母醫院出具之診斷證明
    書一紙附卷可稽。經查：
  (一)本件車禍地點係屬枕山路與永廣路無號誌交岔路口，有宜蘭縣警察局道路交通事
    故調查報告表及現場照片九幀附卷可稽。而按汽車行駛至交岔路口，欲左轉彎時
    ，應距交岔路口三○公尺前顯示方向燈或手勢，並行至交岔路口中心處左轉，且
    汽車會車時相互之間隔不得少於半公尺，道路交通安全規則第一百條第五款、第
    一百零二條第一項第四款分別定有明文。且依前開道路交通事故調查報告表及現
    場照片所示，當時天候陰，但日間自然光線，路旁雖有建築物，但並無不能注意
    之情事，被告駕駛自小貨車行經上開交岔路口，本應注意前開規定，仍疏未注意
    行駛至交岔路口中心處始能左轉進入永廣路之規定，被告駕駛行為顯有過失。
  (二)又按汽車除行駛於單行道或指定行駛於左側車道外，在未劃標線之道路，應靠右
    行駛，道路交通安全規則第九十五條第一項定有明文。依現場照片及道路交事故
    調查報告表所示，被告駕駛之自小貨車車頭前方與告訴人駕駛之自用小客車右前
    方車頭發生碰撞，而車禍發生後，告訴人自用小客車係停於道路中央，自用小客
    車車身偏向右方，則以自用小客車撞擊點在於車頭右前方，自用小客車受力之方
    向係自車頭右前方而來，於車禍後告訴人之自用小客車車頭猶偏向右方，顯見告
    訴人駕駛自用小客車當時已欲右轉進入枕山路，再以永廣路路寬四、八公尺，告
    訴人所駕駛小客車距路左側邊緣分別為一點四及一、二公尺等情以觀，告訴人所
    駕駛小客車顯未靠右行駛，則告訴人駕駛行為亦與有過失，惟此並無得解免被告
    應負過失之責。再本件經送請臺灣省基宜區車輛行車事故鑑定委員會及臺灣省車
    輛行車覆議鑑定委員會鑑定之結果，均認被告與告訴人就本件車會同有肇事之原
    因，有臺灣省基宜區車輛行車事故鑑定委員會九十二年二月十九日基宜鑑字第九
    一○九○九號函，及臺灣省車輛行車事故覆議鑑定委員會九十二年七月四日府覆
    議字第九二一○四七五號函所附鑑定意見書附卷可參。
  (三)本件車禍後，告訴人因此受有右肩挫傷、合併肌腱扭傷、腹部及右上肢多處挫擦
    傷、腹壁血腫之傷害，則告訴人所受傷害與被告之過失行為間，顯有相當因果關
    係。綜上所述，本件事證明確，被告過失犯行堪以認定，應依法論科。
二、被告丙○○係從事電線修繕工作，平日駕車從事修繕業務係其附隨業務，乃從事
    駕駛為其業務之人，核其所為，係犯刑法第二百八十四條第二項前段過失傷害罪
    。被告於肇事後向前往處理之員警坦承肇事，並自願接受裁判，業據證人甲○○
    ○○證述在卷（參見九十二年四月十一日訊問筆錄），為對未發覺之犯罪自首而
    受裁判，應依刑法第六十二條前段之規定減輕其刑。爰審酌被告犯罪之手段，雙
    方之過失程度，被害人所受之傷害，及被告犯罪後坦承犯行等一切情狀，量處如
    主文所示之刑，並諭知易科罰金之折算標準，以示懲儆。
據上論斷，應依刑事訴訟法第二百九十九條第一項前段，刑法第二百八十四條第二項
前段、第六十二條前段、第四十一條第一項前段，罰金罰鍰提高標準條例第一條前段
、第二條判決如主文。
本案經檢察官張鳳清到庭執行職務
中      華      民      國    九十二    年      八      月      四      日
                                  臺灣宜蘭地方法院交通法庭
                                        審判長法  官  黃  永  勝
                                              法  官  郭  顏  毓
                                              法  官  辜  漢  忠
右正本證明與原本無異。
如不服本判決，應於判決送達後十日內，向本院提出上訴狀。（應附繕本）
                                              書記官  林  秀  麗
中      華      民      國    九十二    年      八      月      六      日
附錄本案論罪科刑法條全文：
中華民國刑法第二百八十四條第二項
從事業務之人，因業務上之過失傷害人者，處一年以下有期徒刑、拘役或一千元以下
罰金，致重傷者，處三年以下有期徒刑、拘役或二千元以下罰金。


司法院資訊處製作；財團法人民間司法改革基金會備份。
